# 其他应收款减值

提问人：zhs7403 时间：2019-08-03 10:37:13
其他应收款减值新金融工具下只能按照一般方法计量，能采用迁徙率？预期信用损失率如何考虑？

回答人：chenyiwei
迁徙率模型不考虑资金时间价值因素影响，不能用于一般的三阶段模型或者不采用简化处理模式的涉及重大融资成分的应收账款。
实务中其他应收款主要包含押金和保证金、员工备用金、往来款项等。其中前两者通常认为属于信用风险极低的，关联方往来款项在关联方经营状况正常的情况下一般也认为风险不大，可假设该金融工具的信用风险自初始确认后并未显著增加，从而简化只评估未来 12 个月的信用风险。

提问人：zhs7403 时间：2019-08-04 21:00:04
陈老师，按您说的 12 个月内，那么如何考虑其预计损失率？对押金和保证金、员工备用金、往来款项等

回答人：chenyiwei
一般认为此类款项风险很低，多数情况下参考此前方法即可。

提问人：zhs7403 时间：2019-08-06 11:36:41
陈老师，是否可以考虑备用金不计提 保证金押金按照违约天数划定比例计提；其他的就还是参考金融工具执行前的老坏账政策计提？
是否其他应收款单项计提都是存在减值迹象才走单项计提，如果没有减值迹象，不能走单项计提只能组合？我理解是否一些大金额的单项反倒好于组合即使没有减资迹象？

回答人：chenyiwei
区分具体情况，可能可以，总之底线是不冲回前期已计提的坏账准备。

提问人：zhs7403 时间：2019-08-07 08:51:25
其他应收款减值，主要是包含押金和保证金、员工备用金、往来款项、代垫款项等。请问按照新 22 号，假设该金融工具的信用风险自初始确认后并未显著增加，从而简化只评估未来 12 个月的信用风险。那么坏账损失比率用什么方法考虑？还是不低于以前即可？似乎指南也没有解释很清楚

回答人：chenyiwei
根据具体情况分析，但原则上不低于此前原准则下同类项目的坏账准备计提比例。会计估计总是存在内在的不确定性，但是逻辑合理和谨慎总是必须遵循的底线。